臺灣板橋地方法院刑事判決　　　　　 94年度易字第215號
公　訴　人　臺灣板橋地方法院檢察署檢察官
被　　　告　丙○○
　　　　　　乙○○
上列被告因竊盜案件，經檢察官提起公訴（94年度偵字第420號
），本院判決如下：
    主  文
丙○○、乙○○共同攜帶兇器竊盜未遂，累犯，各處有期徒刑捌
月。
    事  實
一、丙○○曾犯有竊盜、妨害自由等罪，最後一次係民國（下同
    ）92年間，因妨害自由等案件，經本院分別判處有期徒刑3
    月、5月，應執行有期徒刑6月，93年4月21日執行完畢。乙○○曾犯有恐嚇、竊盜、過失傷害等罪，最後一次係因過失
    傷害案件，經本院於92年間判處有期徒刑4 月確定，93年11
    月25日執行完畢。詎二人均不知悔改，共同基於意圖為自己
    不法所有之犯意聯絡，於93年12月27日17時許，日落之前，
    在台北縣土城市○○路55巷2 號，由丙○○持非其所有，具
    客觀危險性，足以危害人之生命、身體安全，可供兇器使用
    之梅花扳手乙把，下接塑膠水管，拆除屬甲○○管理，前開
    建物圍牆外面變電箱內之電纜線，乙○○則在旁把風之方式
    ，著手竊取電纜線。嗣經民眾發現，告知甲○○前來查看，
    丙○○、乙○○見甲○○到達現場，即迅速逃逸而竊盜未遂
    。經甲○○報警於同日17時25分許，在臺北縣土城市○○路
    5 之1 號前查獲丙○○，再於土城市○○路55巷31號涵洞下
    查獲乙○○，並扣得丙○○棄置於前開變電箱下之梅花扳手
    塑膠水管1 支。
二、案經臺北縣政府警察局土城分局報告臺灣板橋地方法院檢察
    署檢察官偵查起訴。
    理  由
一、訊據被告丙○○、乙○○矢口否認有竊盜犯行，丙○○辯稱
    ：我是賣鹹酥雞的，當天下午下雨，晚上無法作生意，所以
    拿賣剩的東西欲往忠義路後面墳場餵野狗，騎機車行經台北
    縣土城市○○路55巷2 號前，見一人在拆變電箱之電纜線，
    一時好奇過去詢問，該人表示渠為流浪漢，因為他手流血，
    要求我幫他拿棍子（按即扣案梅花扳手下接塑膠水管），適
    我朋友乙○○行經該處，被我叫住，尚未交談數語，就有人
    （即甲○○）拿棍子追來了云云。被告乙○○辯稱：我只是
    正好路過該處，因為被丙○○叫住，我不知發生何事，我當
    時是站在窗戶外，該流浪漢在右邊窗戶拆東西，後來就見有
    人追過來云云。惟查，證人甲○○於本院審理時具結證稱；
    當時有民眾跑至辦公室告訴我，我管理的工業大樓即查獲地
    點有小偷，我當時拿一支旗棍出來，那時我有看到被告丙○○正在拆變電箱之電纜線及另一位看不清楚為何人（按即被
    告乙○○）。當時丙○○踩在窗台上拆變電箱，另一位在窗
    內，我不知道他做什麼，我叫丙○○下來，他們二個看見我
    就跑了，沒有第三個人，被告丙○○將扳手丟在地上，跑至
    附近的沙發工廠，另一位躲在沙發工廠附近，我進去工廠追
    ，把丙○○拉出來，另一位是民眾報警，由警察找出來的。
    我告訴丙○○，該棟大樓為土城大墓公的廟產，他若肯改過
    ，我可原諒他，但是丙○○不承認。當時變電箱內有電纜線
    ，電錶已拆了，電纜線的螺絲已鬆了，電錶已不見了，何時
    及何人所拆我不知道。因為該棟大樓陸續被竊很多東西，我
    都有報警。該棟大樓任何人皆可進入，因為沒有大門鎖住。
    原本大樓是租給元復醫院使用，後來沒有租用就荒廢了，所
    以有很多人進入竊取東西。我有看見被告丙○○丟東西，後
    來走近去看即是扣案扳手，是在變電箱下被警察扣到的。按
    證人已表示，若被告丙○○願改過，可原諒他，顯見與被告
    並無仇隙，且經具結，表示願據實陳述，自無甘冒偽證刑責
    誣指被告之理，渠之證言自堪採信，且有梅花扳手下接塑膠
    水管1 支扣案可佐，被告空言置辯，殊不足採。伊等犯行事
    證明確，洵堪認定。
二、核被告二人所為，係犯刑法第321條第2項、第1項第3款之加
    重竊盜未遂罪。其等犯行僅止於未遂，依法減輕其刑。被告
    二人間，有犯意聯絡、行為分擔，為共同正犯。再被告二人
    有事實欄所載之犯罪科刑執行情形，有臺灣高等法院被告全
    國前案紀錄表在卷可稽，其受有期徒刑之執行完畢後，五年
    以內再犯有期徒刑以上之本罪，均為累犯，應依刑法第47條
    加重其刑，爰先加後減。爰審酌被告有事實欄所載之犯罪科
    刑執行情形，素行非佳、年輕力壯，不圖努力工作，意圖以
    偷盜獲取財物，殊不足取、竊取電纜線當場為管理人發現仍
    藉詞否認及其生活狀況、智識程度、犯罪後之態度等一切情
    狀，分別量處如主文所示之刑，以示懲儆。至扣案梅花扳手
    下接塑膠水管1 支，被告丙○○已否認為其所有，尚無積極
    證據認係被告丙○○所有，毋庸沒收。
據上論斷，應依刑事訴訟法第299 條第1 項前段，刑法第28條、
第321 條第1 項第3 款、第2 項、第26條前段、第47條，判決如
主文。
本案經檢察官鄧媛到庭執行職務。
中　　華　　民　　國　　94　　年　　5 　　月　　5 　　日
                  刑事第六庭    審判長法  官  王  敏  慧
                                      法  官  張  江  澤
                                      法  官  絲  鈺  雲
以上正本證明與原本無異
如不服本判決應於送達後10日內向本院提出上訴狀
                                書記官　陳秀慧
中　　華　　民　　國　　94　　年　　5 　　月　　9 　　日
附錄本案論罪科刑法條：
中華民國刑法第321條
犯竊盜罪而有左列情形之一者，處六月以上、五年以下有期徒刑
：
一  於夜間侵入住宅或有人居住之建築物、船艦或隱匿其內而犯
　　之者。
二  毀越門扇、牆垣或其他安全設備而犯之者。
三  攜帶兇器而犯之者。
四  結夥三人以上而犯之者。
五  乘火災、水災或其他災害之際而犯之者。
六  在車站或埠頭而犯之者。
前項之未遂犯罰之。
